臺灣高等法院臺南分院民事裁定　94年度抗字第320號
　　　抗　告　人　甲○○
上列抗告人因與相對人陽信商業銀行股份有限公司間，因給付借
款強制執行之聲明異議事件，對於中華民國九十四年五月十二日
臺灣臺南地方法院所為裁定（九十二年度執字第九四五二號），
提起抗告，本院裁定如下：
      主      文
抗告駁回。
抗告程序費用由抗告人負擔。
      理      由
一、抗告意旨略以：抗告人與訴外人蔡海向同一公司購屋，同
    時向相對人銀行辦理購屋貸款而互為連帶保證人，並設定抵
    押權登記；嗣抗告人發現互保人蔡海不向相對人銀行繳納
    貸款本金，則只有抗告人單方繳款，縱抗告人之貸款繳清仍
    無法辦理抵押權塗銷，為免雙重損失，故不再繳納貸款，任
    由相對人拍賣抗告人之房屋償還貸款。相對人聲請原法院九
    十二年度執字第九四五三號（抗告狀誤載為九四五二號）強
    制執行抗告人房屋受償全部貸款本利及一切費用，尚餘新台
    幣（下同）五十九萬五千二百十一元，詎相對人竟聲請執行
    法院核發執行命令，扣抵訴外人蔡海所欠貸款債務。惟查
    蔡海係其貸款債務之借款人，抗告人僅係其保證人，參照
    銀行法第十二條之一第三項規定：「未來求償時應先就借款
    人進行求償，其求償不足部分得就連帶保證人平均求償之。
    」。本件相對人對於借款人蔡海之貸款抵押房屋雖因原法
    院於九十三年十一月四日進行特拍時流標，視為撤回執行而
    結案，但並非求償不足情形，相對人尚可即日提出聲請拍賣
    蔡海之房屋，乘此時法拍屋搶購之好景氣，拍賣求償並無
    困難，乃遽認「求償不足」，要由連帶保證人之財產求償，
    顯不合法，有損抗告人之權利等語。
二、查：本件相對人即執行債權人陽信商業銀行股份有限公司（
    下稱陽信銀行）執台灣台南地方法院九十一年度促字第五四
    六五０號（債務人蔡海）、九十一年度促字第八０二五九
    號（債務人甲○○）確定支付命令為執行名義，聲請原執行
    法院就執行債務人蔡海、甲○○之財產，在新台幣（下同
    ）三百七十萬元本息及違約金範圍內為強制執行，經原執行
    法院以九十二年度執字第九四五二號受理在案後，就執行債
    務人蔡海所有坐落台南市○○區○○段一二四四、一二四
    四之一地號土地，及其上門牌號碼台南市安南區○○○路一
    七巷三三號建物之不動產為強制執行，經執行法院逐次進行
    第一、二、三次拍賣及特別拍賣程序，均因無人應買，執行
    債權人復不願承受而拍賣不成立；嗣執行債權人查得抗告人
    另案經原執行法院以九十二年度執字第九四五三號強制執行
    事件，拍賣抗告人所有不動產清償債務後，尚有應發還抗告
    人五十九萬五千二百一十一元之分配款，乃具狀聲請原執行
    法院追加執行等情，此有支付命令、確定證明書、拍賣公告
    、民事追加執行聲請狀附於原執行卷可稽；原法院據以對於
    執行法院承辦股（九十二年度執字第九四五三號案件）核發
    執行命令，禁止抗告人收取對於第三人即原執行法院承辦股
    之上開分配款，第三人亦不得對債務人清償，於法並無不合
    。
三、抗告人雖抗辯：蔡海係系爭貸款之借款人，抗告人僅係保
    證人，依銀行法第十二條之一第三項規定：抗告人僅於借款
    人求償不足部分，方負連帶責任，本件相對人對於借款人蔡
    海之貸款抵押房屋雖因原法院於九十三年十一月四日進行
    特拍而流標，視為撤回執行而結案，惟尚非求償不足情形云
    云；惟按銀行辦理自用住宅放款及消費性放款，未來求償時
    ，應先就借款人進行求償，其求償不足部分得就連帶保證人
    平均求償之。但為取得執行名義或保全程序者，不在此限，
    銀行法第十二條之一第三項固定有明文；然查：相對人即執
    行債權人對於執行債務人蔡海之上開不動產進行至特別拍
    賣程序，均因無人應買而不成立，依強制執行法第九十五條
    第二項之規定，視為執行債權人撤回對該部分不動產之執行
    ，顯見相對人無法自執行債務人蔡海之財產換價求償，已
    難謂非求償不足，抗告人抗辯：目前法拍屋正值搶購時機，
    相對人仍得再提出拍賣蔡海房屋之聲請，乘時拍賣求償云
    云，與相對人無法順利拍賣執行債務人蔡海房地之實情不
    合，其抗辯核係推測之詞，亦非可採。參以本件相對人即執
    行債權人陽信銀行係執以抗告人為對造之確定支付命令為執
    行名義，聲請法院對於抗告人之財產為滿足執行，於執行名
    義所載債權滿足前，執行債權人非不得聲請執行法院為追加
    執行，至於抗告人若有阻礙執行之實體事由，應由抗告人另
    行訴訟解決，乃遽以對原法院之執行命令聲明異議，不能認
    為有理由。原法院據以駁回其異議聲明，核無不合，抗告意
    旨仍執前詞指摘原裁定不當，求予廢棄，為無理由，應駁回
    其抗告。
五、至原法院之裁定正本雖未記載法官姓名，然按為判決之推事
    應於判決書內簽名，固為民事訴訟法第二百二十七條所明定
    ，但此係指判決之原本而言，如為判決之推事已於判決原本
    內簽名，其由書記官作成送達於當事人之判決正本，漏書推
    事姓名者，乃同法第二百三十二條第一項所謂正本與原本不
    符，與判決之效力無涉（最高法院三十三年永上字第二七二
    號判例參照）；本件原裁定確由法官高如宜制作，並於原本
    內簽名乙情，有裁定原本附於執行卷宗可按，上開原裁定正
    本漏載法官姓名，致正本與原本不符，揆諸上開說明，要不
    影響裁定之效力，此部分應由原法院另以裁定更正之，併此
    敘明。
六、據上論結，本件抗告為無理由，依強制執行法第三十條之一
    、民事訴訟法第四百九十五條之一第一項、第四百四十九條
    第一項、第九十五條、第七十八條，裁定如主文。
中　　華　　民　　國　　94　　年　　6 　　月　　30　　日
                      民事第二庭
                                審判長法　官  吳  志  誠
                                      法　官  李  素  靖
                                      法　官  李  文  賢
上為正本係照原本作成。
本件抗告利益未逾新台幣一百五十萬元，不得再抗告。
中　　華　　民　　國　　94　　年　　7 　　月　　 1　　日
                                      書記官　劉  清  洪
                                                      J
